臺灣臺南地方法院刑事判決
111年度訴字第491號
公  訴  人  臺灣臺南地方檢察署檢察官
被      告  王融飛


上列被告因家暴傷害案件，經檢察官提起公訴（111年度偵字第9
383號），本院判決如下：
    主    文
王融飛犯傷害罪，處拘役伍拾日，如易科罰金，以新臺幣壹仟元
折算壹日。
    事  實
一、王融飛為黃亭瑋之公公，二人間具有家庭暴力防治法第3條第3
    款所定之家庭成員關係。王融飛於民國111年3月6日20時30分
    許，在黃亭瑋位於臺南市○區○○路0段00巷00號4樓之3之住處
    內，因故與黃亭瑋與發生口角，竟基於傷害他人身體之犯意
    ，徒手推擠黃亭瑋之臉部，致黃亭瑋受有「右臉頰挫傷壓痛
    」之傷害。
二、案經黃亭瑋訴由臺南市政府警察局第五分局報請臺灣臺南地
    方檢察署檢察官偵查起訴。
    理  由
一、關於證據能力之認定：
  ㈠本案所引用具傳聞證據性質之供述證據，因檢察官及被告於
    準備程序時，均同意有證據能力（見本院卷第71頁），本院
    審酌前開證據之作成或取得之狀況，並無非法或不當取證之
    情事，且亦無顯不可信之情況，依刑事訴訟法第159條之5規
    定，均具有證據能力。
  ㈡其餘所引用卷內非供述證據性質之證據資料，均無違反法定
    程序取得之情形，依刑事訴訟法第158條之4規定反面解釋，
    亦應有證據能力，合先敘明。
二、認定犯罪事實之證據及理由：
  ㈠訊據被告王融飛對於上揭時地，與告訴人黃亭瑋發生肢體衝
    突之事實固不否認，惟矢口否認有傷害之犯行，辯稱：我記
    憶中只有碰觸到告訴人的肩膀，我沒有打到告訴人(見本院
    卷第70、71頁)；我只是輕輕拍她一下(見本院卷第93頁)；
    我懷疑告訴人的傷是她自己造成的，她的受傷跟我沒有關係
    ，我的手從頭到尾都沒碰到她就受傷了(見本院卷第94頁)；
    拿棍子是因為我兒子對我講三字經，要教訓他一下..棍子不
    是針對告訴人，只是嚇唬我兒子，另一方面是我自衛(見本
    院卷第95頁)；棍子我只是順手拿著，只要她不要再攻擊我(
    見本院卷第96頁)；我沒有碰到她的臉頰(見本院卷第98頁)
    等語。
　㈡經查：本案經現場監視器錄下事發經過(現場監視器光碟置於
    偵卷末頁卷證袋內)，並經檢察官製作勘驗筆錄(見偵卷第29
    、30頁)，及於本院審判中當庭播放(見本院卷第93頁)，可
    以證明被告以左手推擠告訴人右邊臉頰，致其受傷及多次持
    棍欲毆打告訴人，幸經其子王世緯於其間阻擋之事實。而告
    訴人臉頰受有「挫傷壓痛」之傷害，亦有奇美醫療財團法人
    奇美醫院受理家庭暴力事件驗傷診斷書(見警卷第21、22頁)
    ，及被告以左手推擠告訴人右臉頰之監視器翻拍畫面(見警
    卷第27頁)等附卷可證，足認被告所辯均無非係事後卸責之
    詞，不足採信。本件事證已甚明確，被告犯行足堪認定，本
    件應予依法論科。
三、論罪科刑：
  ㈠按家庭暴力罪，指家庭成員間故意實施家庭暴力行為而成立
    其他法律所規定之犯罪，家庭暴力防治法第2條第2款定有明
    文。查告訴人黃亭瑋係被告之媳婦，足認被告與告訴人間具
    有家庭暴力防治法第3條第3款之直系姻親關係，而屬家庭暴
    力防治法規定之家庭成員，故被告傷害告訴人之犯行，自屬
    家庭暴力防治法第2條第2款之家庭暴力罪，惟因家庭暴力防
    治法之上開條文並無罰則規定，是以此部分傷害犯行，仍僅
    論以刑法第277條第1項之傷害罪。故核被告所為，係犯刑法
    第277條第1項之傷害罪。
  ㈡爰審酌被告與告訴人為姻親關係，本應以互敬、互重之態度
    相待，竟因不滿告訴人之態度，不思理性解決問題，即恣意
    於告訴人年幼子女在旁之情形下(見本院卷第75頁下方相片)
    ，出手傷害已懷有身孕之告訴人(分見警卷第15、18頁筆錄)
    ，致告訴人受有前揭傷害，殊為不該。另考量被告犯後否認
    犯行，毫無悔意，兼衡其自陳學歷為專科畢業後，大學四年
    級肄業之智識程度，曾於建築師事務所工作，亦曾為食品飲
    料之經銷商，現因高血壓、恐慌症、糖尿病等疾病沒有工作
    ，每週急診3次，無收入、與太太、女兒同住，女兒生病視
    力比較弱在治療(見本院卷第97頁)等家庭、經濟狀況等一切
    情狀，量處如主文所示之刑，並諭知易科罰金之折算標準，
    以示懲儆。
據上論斷，應依刑事訴訟法第299條第1項前段，判決如主文。 
本案經檢察官 王宇承 提起公訴，檢察官 蔡明達 到庭執行職務
。
中　　華　　民　　國　　111 　年　　10　　月　　28　　日
　　　　　　刑事第十六庭  審判長  法　官  蔡直青
                                  法  官  鄭雅文
                                  法  官  梁淑美
以上正本證明與原本無異。
如不服本判決應於收受本判決後20日內向本院提出上訴書狀，並
應敘述具體理由。其未敘述上訴理由者，應於上訴期間屆滿後20
日內向本院補提理由書狀（均須按他造當事人之人數附繕本）「
切勿逕送上級法院」。　
                                  書記官  鄭瓊琳
中　　華　　民　　國　　111 　年　　10　　月　　28　　日
附錄本案論罪科刑法條：
刑法第277條
①傷害人之身體或健康者，處5年以下有期徒刑、拘役或500,000
  元以下罰金。
②犯前項之罪，因而致人於死者，處無期徒刑或7年以上有期徒刑
  ；致重傷者，處3年以上10年以下有期徒刑。